臺灣高雄地方法院刑事判決　　　　　　　100年度訴字第458號
公　訴　人　臺灣高雄地方法院檢察署檢察官
被　　　告　謝聰城
上列被告因毒品危害防制條例案件，經檢察官提起公訴（100 年
度毒偵字第528 號），本院合議庭裁定由受命法官獨任進行簡式
審判程序，判決如下：
    主  文
謝聰城施用第一級毒品，累犯，處有期徒刑壹年。扣案第一級毒
品海洛因貳包（均含包裝袋，檢驗後淨重各為零點肆公克、壹點
零貳公克）均沒收銷燬之；扣案之電子磅秤壹台、葡萄糖粉壹包
、空夾鏈袋貳包均沒收。
    事  實
一、謝聰城前於民國94年間因施用毒品案件，經本院以94年毒聲
    字第1416號裁定送觀察、勒戒後，認有繼續施用毒品傾向，
    再經本院以94年毒聲字第2137號裁定令入戒治處所施以強制
    戒治，於95年5 月15日停止強制戒治出監，並經臺灣高雄地
    方法院檢察署檢察官以95年度戒毒偵字第262 號為不起訴處
    分確定。復因違反廢棄物清理法案件，經本院以91年度訴字
    第2038號判處有期徒刑2 年，並經臺灣高等法院高雄分院以
    92年度上訴字第128 號判決駁回上訴，再經最高法院以95年
    度台上字第2807號駁回上訴確定，甫於97年11月10日縮刑期
    滿執行完畢。詎其猶不知悔改及戒絕毒癮，竟基於施用第一
    級毒品海洛因及第二級毒品甲基安非他命之犯意，於99年12
    月19日1 時20分許，在高雄市鳥松區（99年12月25日改制前
    為高雄縣鳥松鄉，下同) 澄湖路旁，以將海洛因及甲基安非
    他命混合摻入香煙後點燃吸食煙霧之方式，同時施用第一級
    毒品海洛因及第二級毒品甲基安非他命1 次。嗣於99年12月
    19 日11 時許，在其友人高明德位於高雄市鳥松區（99年12
    月25 日 改制前為高雄縣鳥松鄉，下同）恆山巷18號租屋處
    為警查獲，當場扣得謝聰城所有施用後剩餘之第一級毒品海
    洛因2 包（毛重各為0.6 公克、1.10公克，檢驗後淨重各為
    0.4 公克、1.02公克) 、供施用海洛因之用之電子磅秤1 台
    、葡萄糖粉1 包、空夾鏈袋2 包及與本案無關之NOKIA 廠牌
    手機1支 （含電池、無序號）、遠傳0000000000門號晶片卡
    1 張（序號：000000000000000 ）。警方經其同意採尿液送
    驗，結果呈嗎啡、可待因陽性反應，及甲基安非他命、安非
    他命陽性反應，而查悉上情。
二、案經高雄市（99年12月25日改制前為高雄縣，下同）政府警
    察局仁武分局報請臺灣高雄地方法院檢察署檢察官偵查起訴
    。
    理  由
一、本件被告謝聰城所犯係死刑、無期徒刑、最輕本刑為3 年以
    上有期徒刑以外之罪，其於準備程序中就被訴事實為有罪之
    陳述，經法官告知簡式審判程序之旨，並聽取公訴人及被告
    之意見後，本院合議庭依刑事訴訟法第273 條之1 第1 項之
    規定，裁定由受命法官獨任進行簡式審判程序。又本件之證
    據調查，依刑事訴訟法第273 條之2 規定，不受同法第159
    條第1 項、第161 條之2 、第161 條之3 、第163 條之1 及
    第164 條至第170 條規定之限制，均合先敘明。
二、認定犯罪事實所憑證據及理由：
  (一)上開犯罪事實，業據被告於本院審理時坦承不諱（見本院10
    0 年度訴字第458 號卷《下稱本院卷(二)》第22、32至34頁）
    。被告對於在99年12月19日14時30分許，由警方提供乾淨空
    瓶予其親自排放尿液，並在其面前封緘之過程，亦不爭執（
    見高雄市政府警察局仁武分局高縣仁警偵字偵第0000000000
    號刑案偵查卷宗卷《下稱警(一)卷》第8 頁）。被告為警查獲
    後採集之尿液送驗結果，經台灣檢驗科技股份有限公司以氣
    相層析質譜儀法(GC/MS) 確認檢驗結果，呈安非他命、甲基
    安非他命陽性反應，及海洛因代謝後之可待因、嗎啡陽性反
    應，有該公司100 年1 月3 日報告編號KI/2010/C0000000號
    濫用藥物尿液檢驗報告（見臺灣高雄地方法院檢察署100 年
    度毒偵字第52 8號卷《下稱偵查卷》第26頁）、高雄市政府
    警察局仁武分局大華所偵辦毒品案件尿液採證檢驗對照表（
    代碼：318 ，見警(一)卷第16頁）各1 紙在卷可憑。又扣案之
    白色粉末2 包，經送法務部調查局鑑定結果，確均含有海洛
    因成分（登載毛重1.70公克，拆封實際稱得毛重2.60公克；
    淨重各為0. 42 公克、1.10公克，檢驗後淨重各為0.40公克
    、1.02公克，空包裝各重0.37公克、0.71公克），有高雄市
    政府警察局仁武分局搜索扣押筆錄、扣押物品目錄表（見高
    雄市政府警察局仁武分局高縣仁警偵字第0990001928號刑案
    偵查卷宗《下稱警(二)卷》第5 至8 頁）、法務部調查局濫用
    藥物實驗室100 年3 月24日調科壹字第10023007270 號鑑定
    書1 紙（見本院100 年度審訴字第469 號卷《下稱本院卷(一)
    》第47頁），並有被告所有供施用海洛因所用之電子磅秤1
    台、葡萄糖粉1 包、空夾鏈袋2 包扣案可佐（被告供詞見警
    (一)卷第7 頁、證人高明雄證詞見警(二)卷第2 頁、扣押物品目
    錄表見警(二)卷第8 頁、扣案物照片見警(一)卷第18至23頁），
    足認被告自白與事實相符。
  (二)被告前於94年間因施用毒品案件，經送觀察、勒戒後，認有
    繼續施用毒品傾向，再經本院裁定令入戒治處所施以強制戒
    治，於95年5 月15日停止強制戒治出監，並經臺灣高雄地方
    法院檢察署檢察官以95年度戒毒偵字第262 號為不起訴處分
    確定，有臺灣高等法院被告前案紀錄表在卷可按。被告前經
    強制戒治後，於5 年內再犯，經依法追訴處罰，復再犯本案
    施用第一級毒品、施用第二級毒品犯行，檢察官逕行起訴，
    即無不合。
  (三)公訴意旨雖謂被告係分別於99年12月19日1 時20分許，在高
    雄市○○區○○路旁，以將海洛因摻入香菸後點燃吸食煙霧
    之方式，施用第一級毒品海洛因1 次，另於99年12月19日14
    時30分採尿時起回溯96小時內之某時點（扣除公權力拘束時
    間），在不詳地點，以不詳方式，施用第二級毒品甲基安非
    他命云云。惟查，被告於前揭時、地係將第一級毒品海洛因
    與第二級毒品甲基安非他命混合一起，摻入香菸一起同時施
    用乙節，業據被告於本院審理時供承不諱（見本院卷(二)第34
    頁），而海洛因與安非他命兩種毒品可以口服、鼻吸、煙吸
    或注射等方式施用，行政院衛生署管制藥品管理局曾檢出菸
    捲內含海洛因及甲基安非他命成分，故國內可能有將海洛因
    與甲基安非他命混用之案例，有該97年3 月3 日管檢字第09
    70001991號函釋在案。基於罪疑唯輕原則，在別無證據足資
    認定被告係分別施用第一級毒品海洛因、第二級毒品甲基安
    非他命之情況下，被告供稱其係同時施用第一級毒品海洛因
    與第二級毒品甲基安非他命乙節，非屬不可能，況本案查無
    其他認定不得同時施用第一、二級毒品之證據，是本院認被
    告此次之施用第一級毒品海洛因與第二級毒品甲基安非他命
    犯行，應係同時為之。
  (四)從而，被告同時施用第一級毒品海洛因與第二級毒品甲基安
    非他命1 次之犯行堪以認定，應依法論科。
三、論罪科刑：
  (一)查海洛因係毒品危害防制條例第2 條第2 項第1 款所稱之第
    一級毒品，甲基安非他命係同條例第2 條第2 項第2 款所稱
    之第二級毒品，核被告所為，係犯毒品危害防制條例第10條
    第1 項施用第一級毒品罪及同條例第10條第2 項施用第二級
    毒品罪。被告施用第一級、第二級毒品前分別持有第一級毒
    品海洛因、第二級毒品甲基安非他命之低度行為，應為施用
    第一級毒品海洛因、第二級毒品甲基安非他命之高度行為所
    吸收，均不另論罪。被告係同時施用第一級毒品海洛因與第
    二級毒品甲基安非他命，已如前所述，準此，被告以1 施用
    行為同時觸犯上開2 罪名，為想像競合犯，應從一重之施用
    第一級毒品罪處斷；公訴意旨認被告所犯上開二罪，犯意各
    別，行為互殊，應分論併罰云云，尚有未恰。又被告前因違
    反廢棄物清理法案件，經本院以91年度訴字第2038號判處有
    期徒刑2 年，並經臺灣高等法院高雄分院以92年度上訴字第
    12 8號判決駁回上訴，再經最高法院以95年度台上字第2807
    號駁回上訴確定，甫於97年11月10日縮刑期滿執行完畢，有
    臺灣高等法院被告前案紀錄表在卷可憑，其受有期徒刑執行
    完畢，於5 年內故意再犯本件有期徒刑以上之罪，為累犯，
    應依刑法第47條第1 項規定，加重其刑。爰審酌被告前有多
    次違反肅清煙毒條例、違反麻醉藥品條例案件前科，有臺灣
    高等法院被告前案紀錄表在卷為憑，且經觀察勒戒、強制戒
    治後，仍未能戒除施用毒品惡習，竟更同時施用第一、二級
    毒品，顯見其對毒品之依賴情形甚重，且其施用毒品之行為
    不僅戕害自身身心健康，亦間接影響社會治安，惟念其犯後
    坦承犯行，所犯施用毒品罪乃屬戕害自身身心健康行為，反
    社會性之程度較低，並考量被告犯罪動機、智識程度等一切
    情狀，認檢察官具體求處有期徒刑1 年4 月略嫌過重，量處
    如主文所示之刑，以資懲戒。
  (二)沒收：
  1.扣案之白色粉末2 包（毛重各為0.6 公克、1.10公克，檢驗
    後淨重各為0.4 公克、1.02公克），經檢驗結果為第一級毒
    品海洛因，已如前述，其包裝袋因包覆毒品，顯留有毒品之
    殘渣，與其上殘留之毒品，衡情已難以分析剝離，亦無析離
    實益，當應整體視為毒品，不問屬於被告與否，應依毒品危
    害防制條例第18條第1 項前段之規定宣告沒收銷燬之。至鑑
    驗耗用之毒品既已滅失，自無庸宣告沒收。
  2.扣案（扣押物品目錄表見警(二)卷第8 頁）之電子磅秤1 台、
    葡萄糖粉1 包、空夾鏈袋2 包均為被告所有，其中電子磅秤
    1 台係被告購買毒品施用時為檢查貨品重量之用，葡萄糖粉
    1 包係被告用以稀釋海洛因之用、空夾鏈袋2 包係被告用以
    將毒品磨碎以供施用之用，業據被告於警詢時供述在卷（見
    警(一)卷第7 至8 頁），均係被告所有供其犯施用第一級毒品
    罪及施用第二級毒品罪所用之物，應依刑法第38條第1 項第
    2 款規定諭知沒收。
  3.至於扣案之NOKIA廠牌手機1支（含電池、無序號）、遠傳電
    信門號0000000000門號晶片卡1張（序號：000000000000000
    ）（扣押物品目錄表見警(二)卷第7 頁），雖係被告所有之物
    ，然無證據證明與本案有直接關係，爰不予宣告沒收。
據上論斷，應依刑事訴訟法第273 之1 第1 項、第299 條第1 項
前段，毒品危害防制條例第10條第1 項、第2 項、第18條第1 項
前段，刑法第11條、第55條、第47條第1 項、第38條第1 項第2
款，判決如主文。
本案經檢察官魏豪勇到庭執行職務。
中    華    民    國   100    年    5     月    26    日
                  刑事第六庭    法  官  曾鈴
以上正本證明與原本無異。
如不服本判決應於收受送達後10日內向本院提出上訴書狀，並應
敘述具體理由；如未敘述上訴理由者，應於上訴期間屆滿後20日
內向本院補提理由書（均須按他造當事人之人數附繕本）「切勿
逕送上級法院」。
中    華    民    國   100    年    5     月    30    日
                                書記官  李月君
附錄本判決論罪科刑法條：
毒品危害防制條例第10條
施用第一級毒品者，處 6 月以上 5 年以下有期徒刑。
施用第二級毒品者，處 3 年以下有期徒刑。